bg-BG: Изкуства и развлечения > Хобита и творчески изкуства > Музикални инструменти > Струнни инструменти > Виолончела: Акустични виолончела; Електрически виолончела
fi: Taide ja viihde > Harrastukset ja taiteet > Soittimet > Jousisoittimet > Sellot: Akustiset sellot; Sähkösellot
vi: Nghệ thuật và giải trí > Sở thích và nghệ thuật sáng tạo > Nhạc cụ > Nhạc cụ bộ dây > Đàn xelo: Đàn cello mộc; Đàn cello điện
en: Arts & Entertainment > Hobbies & Creative Arts > Musical Instruments > String Instruments > Cellos: Acoustic Cellos; Electric Cellos
fr: Arts et loisirs > Loisirs et arts créatifs > Instruments de musique > Instruments à cordes > Violoncelles: Violoncelles acoustiques; Violoncelles électriques
de: Kunst & Unterhaltung > Hobby & Kunst > Musikinstrumente > Saiteninstrumente > Cellos: Akustische Celli; Elektrische Celli
zh-CN: 艺术与娱乐 > 爱好/艺术创作 > 乐器 > 弦乐器 > 大提琴: 原声大提琴; 电子大提琴
ko: 아트/엔터테인먼트 > 취미/예술 > 악기 > 현악기 > 첼로: 어쿠스틱 첼로; 전자 첼로
sl-SI: Kultura in zabava > Hobiji in ustvarjalne umetnosti > Glasbila > Godala > Violončela: Akustična violončela; Električna violončela
pl: Sztuka i rozrywka > Hobby i sztuki piękne > Instrumenty muzyczne > Instrumenty strunowe > Wiolonczele: Wiolonczele akustyczne; Wiolonczele elektryczne
it: Arte e svago > Hobby e arti creative > Strumenti musicali > Strumenti a corda > Violoncelli: Violoncelli acustici; Violoncelli elettrici
pt-PT: Artes e lazer > Passatempos e artes criativas > Instrumentos musicais > Instrumentos de corda > Violoncelos: Violoncelos acústicos; Violoncelos elétricos
ja: 芸術・エンターテイメント > 趣味・コレクション > 楽器 > 弦楽器 > チェロ: アコースティックチェロ; エレキチェロ
tr: Sanat ve Eğlence > Hobiler ve Sanatsal Çalışmalar > Müzik Aletleri > Telli Çalgılar > Çellolar: Akustik Çello; Elektrikli Çello
zh-TW: 藝術/娛樂 > 嗜好和創作藝術 > 樂器 > 弦樂 > 大提琴: 原聲大提琴; 電子大提琴
ru: Искусство и развлечения > Хобби и творчество > Музыкальные инструменты > Струнные инструменты > Виолончели: Акустические виолончели; Электровиолончели
th: ศิลปะและความบันเทิง > งานอดิเรกและศิลปะสร้างสรรค์ > เครื่องดนตรี > เครื่องสาย > เชลโล: เชลโลอะคูสติก; เชลโลไฟฟ้า
cs: Umění a zábava > Hobby, hudba a výtvarné umění > Hudební nástroje > Strunné nástroje > Violoncella: Akustická violoncella; Elektrická violoncella
el: Τέχνες & Ψυχαγωγία > Χόμπι & Δημιουργικές Τέχνες > Μουσικά όργανα > Έγχορδα όργανα > Τσέλο: Ακουστικά τσέλο; Ηλεκτρικά τσέλο
pt-BR: Artes e entretenimento > Hobbies e artes > Instrumentos musicais > Instrumentos de corda > Violoncelos: Violoncelos acústicos; Violoncelos elétricos
hr-HR: Umjetnost i zabava > Hobiji i kreativne umjetnosti > Glazbala > Gudački instrumenti > Violončela: Akustična violončela; Električna violončela
ro-RO: Artă și divertisment > Hobby-uri și artă > Instrumente muzicale > Instrumente cu coarde > Violoncele: Violoncele acustice; Violoncele electrice
lt-LT: Menai ir pramogos > Hobiai ir menai > Muzikos instrumentai > Styginiai instrumentai > Violončelės: Akustinės violončelės; Elektrinės violončelės
da: Kunst og underholdning > Hobby og håndarbejde > Musikinstrumenter > Strengeinstrumenter > Celloer: Akustiske celloer; Elektriske celloer
sv: Konst och underhållning > Hobby och skapande > Musikinstrument > Stränginstrument > Cellor: Akustiska cellor; Elektriska cellor
nb: Kunst og underholdning > Hobby og kreativitet > Musikkinstrumenter > Strengeinstrumenter > Celloer: Akustiske celloer; Elektriske celloer
hu: Művészet és szórakoztatás > Hobbik és kreatív művészet > Hangszerek > Vonós hangszerek > Csellók: Akusztikus csellók; Elektromos csellók
sk-SK: Umenie a zábava > Záľuby a tvorivé dielne > Hudobné nástroje > Sláčikové nástroje > Violončelá: Akustické violončelá; Elektrické violončelá
es: Arte y ocio > Hobbies y artes creativas > Instrumentos musicales > Instrumentos de cuerda > Violonchelos: Violonchelos acústicos; Violonchelos eléctricos
nl: Kunst en entertainment > Hobby's en creatieve vaardigheden > Muziekinstrumenten > Snaarinstrumenten > Cello's: Akoestische cello's; Elektrische cello's